臺灣板橋地方法院刑事判決　　　　　　 100年度訴字第1459號
公　訴　人　臺灣板橋地方法院檢察署檢察官
被　　　告　陳慶安
上列被告因毒品危害防制條例案件，經檢察官提起公訴（100 年
度毒偵字第2982號），被告於準備程序中對被訴之事實為有罪陳
述，本院合議庭裁定由受命法官獨任行簡式審判程序，並判決如
下：
    主  文
陳慶安施用第一級毒品，處有期徒刑捌月，扣案注射針筒壹枝沒
收；又施用第二級毒品，處有期徒刑肆月，扣案吸食器壹組沒收
；應執行有期徒刑拾月，前揭扣案注射針筒壹枝、吸食器壹組沒
收。
    事  實
一、陳慶安前於民國87年間，因施用毒品案件，經本院以88年度
    毒聲字第902 號裁定送勒戒處所施以觀察、勒戒後，因認無
    繼續施用毒品傾向，於87年8 月17日執行觀察勒戒完畢出所
    ，該次施用毒品犯行且經台灣板橋地方法院檢察署檢察官以
    87年度偵字第9800號為不起訴處分確定；又於88年間，仍因
    施用毒品案件，經本院以88年度毒聲字第6683號裁定送勒戒
    處所施以觀察、勒戒後，仍認無繼續施用毒品傾向，於88年
    11月24日執行觀察勒戒完畢出所，該次施用毒品犯行且經台
    灣板橋地方法院檢察署檢察官以88年度毒偵字第1696號為不
    起訴處分確定；另於97年間，仍因施用毒品案件，經本院以
    96年度毒聲字第270 號裁定送勒戒處所施以觀察、勒戒後，
    因認有繼續施用毒品傾向，乃由本院復以96年度毒聲字第72
    0 號裁定令入戒治處所施以強制戒治滿6 月，其成效經評定
    為合格，無繼續戒治之必要，於97年2 月20日釋放出所，該
    次施用毒品犯行且經台灣板橋地方法院檢察署檢察官以97年
    度戒毒偵字第140 號為不起訴處分確定；詎仍未知所戒慎，
    猶為下述行為：
(一)、基於施用第一級毒品海洛因之犯意，於100 年4 月15日16時
    許，在新北市○○區○○街「網路e 世界」網咖廁所內，以
    將海洛因摻水置於針筒內注射身體之方式，施用第一級毒品
    海洛因1 次。
(二)、另基於施用第二級毒品甲基安非他命之犯意，於100 年4 月
    15日15時許，在同上址，將甲基安非他命置於玻璃球內燒烤
    後吸食其煙霧之方式，施用第二級毒品甲基安非他命1 次；
    嗣於100 年4 月15日19時10分許，為警在新北市○○區○○
    街「網路e 世界」查獲，併扣得其所有，供本件施用第一級
    毒品海洛因犯行所用之注射針筒1 枝、暨其所有，供本件施
    用第二級毒品甲基安非他命犯行所用之吸食器1 組，陳慶安
    嗣且同意接受員警採尿，其尿液檢體經警送驗後，呈嗎啡及
    甲基安非他命陽性反應。
二、案經新北市政府警察局樹林分局移送臺灣板橋地方法院檢察
    署檢察官偵查後起訴。
    理  由
一、認定犯罪事實所憑之證據及理由：
(一)、訊據被告對其於上揭時間、地點施用第一級毒品海洛因、第
    二級毒品甲基安非他命之事實，於本院審理中自白不諱，而
    其為警查獲時，同意接受員警採尿，經警將所採集被告尿液
    檢體送驗後，呈甲基安非他命與嗎啡陽性反應，有臺灣檢驗
    科技股份有限公司100 年5 月2 日所出具之濫用藥物檢驗報
    告、新北市政府警察局樹林分局毒品危害防制條例被移送者
    姓名暨代碼對照表（見偵查卷第19、38頁) 附卷可稽，此外
    ，且有被告所有，供本件施用第一級毒品海洛因犯行所用之
    注射針筒1 枝、暨其所有，供本件施用第二級毒品甲基安非
    他命犯行所用之吸食器1 組等扣案為憑，俱徵被告前開自白
    ，核與事實相符，堪以採信。
(二)、按觀察、勒戒或強制戒治執行完畢釋放後，5 年內再犯施用
    第一、二級毒品之罪者，檢察官應依法追訴，毒品危害防制
    條例第23條第2 項定有明文；查被告前於97年間，因施用毒
    品案件，經本院以96年度毒聲字第270 號裁定送勒戒處所施
    以觀察、勒戒後，因認有繼續施用毒品之傾向，乃由本院復
    以96年度毒聲字第720 號裁定令入戒治處所施以強制戒治滿
    6 月，其成效經評定為合格，無繼續戒治之必要，於97年2
    月20日釋放出所，該次施用毒品犯行且經台灣板橋地方法院
    檢察署檢察官以97年度戒毒偵字第140 號為不起訴處分確定
    等情，有臺灣高等法院被告前案紀錄表附卷足參，是被告於
    觀察勒戒、強制戒治執行完畢釋放後之5 年內，再為本件施
    用毒品犯行，亦甚明確；綜上，本件事證已明，被告犯行堪
    以認定。
二、應適用之法律、科刑審酌事由、沒收物之處理：
(一)、核被告如事實欄一(一)所為，係犯毒品危害防制條例第10條第
    1 項之施用第一級毒品罪；其如事實欄一(二)所為，係犯同條
    例第10條第2 項之施用第二級毒品罪；其施用第一、二級毒
    品前持有該等毒品之低度行為，各為其後施用該等毒品之高
    度行為所吸收，不另論罪；至其前開所犯2 罪間，犯意個別
    、行為互殊，應予分論併罰。
(二)、爰審酌被告曾因施用毒品犯行受觀察、勒戒、強制戒治，詎
    仍漠視法令禁制而犯本罪，容未知所戒慎，惟兼衡其施用毒
    品所生危害，實以自戕身心健康為主，對於他人生命、身體
    、財產等法益，尚無明顯而重大之實害，暨其犯罪後坦認犯
    行之態度等一切情狀，就其本件前開2 犯行，分別量處如主
    文所示之刑，並定其應執行之刑，以示懲儆。
(三)、扣案注射針筒1 枝、吸食器1 組，係被告所有，分供其本件
    施用第一、二級毒品犯行所用之物，爰依刑法第38條第1 項
    第2 款規定，宣告沒收。
據上論斷，應依刑事訴訟法第273 條之1 第1 項、第299 條第1
項前段，毒品危害防制條例第10條第1 項、第2 項，刑法第11條
前段、第51條第5 款、第38條第1 項2 款，判決如主文。
本案經檢察官高智美到庭執行職務。
中    華    民    國   100    年    7     月    29    日
                  刑事第二十庭  法  官  陳明偉
以上正本證明與原本無異。
如不服本判決應於送達後10日內向本院提出上訴狀。
                                書記官  尤怡文
中    華    民    國   100    年    7     月    29    日
附錄本案論罪科刑法條全文：
毒品危害防制條例第10條
施用第一級毒品者，處六月以上五年以下有期徒刑。
施用第二級毒品者，處三年以下有期徒刑。